Minutes et répertoires du notaire Marc Antoine CORNIBERT, 20 octobre 1680 - 19 février 1684 (étude VII)
Archives nationales
- Répertoire(s) de Marc Antoine CORNIBERT, 9 juin 1663 - 7 février 1689; MC/RE/VII/4
  - Répertoire. 1663, 9 juin - 1689, 7 février, 9 juin 1663 - 7 février 1689; MC/RE/VII/4
    - Bail de Pierre Chesneau à François Taupin., 20 octobre 1680; MC/RE/VII/4
      Attention: la cote de répertoire (de type 'MC/RE') ne permet pas de consulter la minute de l'acte. ll convient de rechercher la cote de la minute (de type 'MC/ET') au niveau des articles (registre ou liasse) de minutes du notaire.
      L'accès aux images numérisées des pages du répertoire se fait par un autre instrument de recherche, celui intitulé: "Images des répertoires du notaire Nicolas Drouet".
      Copie de la mention de l'acte au répertoire du notaire.
      Date de création de la notice: 2021 (Marie-Françoise Limon-Bonnet)
    - Traité de charge de Charles Loisel à Charles de Lespinay., 21 octobre 1680; MC/RE/VII/4
    - Quittance et décharge respective par Médard Guyart et Marguerite Mouille, sa femme, et syndic de la communauté des cordonniers du faubourg Saint-Germain., 22 octobre 1680; MC/RE/VII/4
    - Apprentissage de Didierre Louis chez Catherine Magot, veuve d'Etienne Baudin., 22 octobre 1680; MC/RE/VII/4
    - Testament de Perrine Motre, veuve de Jacques Picot., 23 octobre 1680; MC/RE/VII/4
    - Transport de Guillaume Malleau à Bernard Dufilhan., 24 octobre 1680; MC/RE/VII/4
    - Procuration de Mathurin Levasseur à Perrine Pineau, sa femme., 26 octobre 1680; MC/RE/VII/4
    - Transport de Marguerite de Renon, veuve de François de Montaumer, à Côme Parisot., 26 octobre 1680; MC/RE/VII/4
    - Association de Robert Boutté et Alexis Fordrin., 28 octobre 1680; MC/RE/VII/4
    - Quittance et mainlevée de Jacques Foiriat à Christophe Bonnaut., 30 octobre 1680; MC/RE/VII/4
    - Marché entre Jeanne Budort, veuve de Jean Lesné, et Catherine Davek, veuve de Martin Pergault., 29 octobre 1680; MC/RE/VII/4
    - Quittance portant mainlevée de Jacques Foiriat à Christophe Bonnaut., 30 octobre 1680; MC/RE/VII/4
    - Marché entre Denis Caffin et Robert Bouttet et Alexis Fordrin., 4 novembre 1680; MC/RE/VII/4
    - Compte portant obligation et prorogation de bail entre Marc Huidelaine de Lislefort et Florent Carbonnet à Michel Bordier., 5 novembre 1680; MC/RE/VII/4
    - Quittance de rachat par Guillaume Le Chevallier à Jacques Alix., 9 novembre 1680; MC/RE/VII/4
    - Quittance de François Prévost à Louis Vagueret, sieur de La Brisse de Brétigny et son épouse., 10 novembre 1680; MC/RE/VII/4
    - Mariage de Jean Gervais et Suzanne Robin., 11 novembre 1680; MC/RE/VII/4
    - Substitution de procuration de Marguerite Genet, veuve de Jean Hardy, à son fils dans les pouvoirs à elle donnés par son autre fils., 14 novembre 1680; MC/RE/VII/4
    - Bail de Marguerite Lubin, veuve Dorléans, à François Brayer., 14 novembre 1680; MC/RE/VII/4
    - Obligation de Louis Bouchon à Edme Maugin., 14 novembre 1680; MC/RE/VII/4
    - Testament de Joseph Monfalcon et Antoinette Giffon, sa femme., 15 novembre 1680; MC/RE/VII/4
    - Convention portant pouvoir entre Augustin Duflot et Nicolas Gaugnot., 15 novembre 1680; MC/RE/VII/4
    - Vente de Pierre Duplat à Pierre Legrand., 15 novembre 1680; MC/RE/VII/4
    - Transaction entre Etienne Jolivet et Hilaire Tauriac., 17 novembre 1680; MC/RE/VII/4
    - Quittance de rachat de Pierre Ribot et Margueritte Cavillo,, sa femme, à André Pazery., 18 novembre 1680; MC/RE/VII/4
    - Transports de droits successifs de Nicole Boyart, veuve de Osiaire Moreau à François Audier., 19 novembre 1680; MC/RE/VII/4
    - Procuration de M. Dufilan à Nicolas Guyot., 20 novembre 1680; MC/RE/VII/4
    - Devis et marché entre Jacques Saulmont et Pierre Chandellier., 20 novembre 1680; MC/RE/VII/4
    - Obligation de Hubert Colo à Marie Boiscourjon., 22 novembre 1680; MC/RE/VII/4
    - Mariage de Robert Bonoys et Anne Chapin., 24 novembre 1680; MC/RE/VII/4
    - Quittance de Jean Bourgon et autres jurés maîtres cordonniers à Gilles Titrou., 25 novembre 1680; MC/RE/VII/4
    - Apprentissage de Charles Antoine Vienne chez Charles Lemire., 26 novembre 1680; MC/RE/VII/4
    - Remise d'intérêts civils par Charles Potel à CHarles Naudin et à Thomas Bazin., 26 novembre 1680; MC/RE/VII/4
    - Marché entre Gervais Loyauté, loueur de carosses, et René Bruslart, chevalier marquis de Genlis., 28 novembre 1680; MC/RE/VII/4
    - Transport de rentes de Jean Mera et Marguerite Clément, sa femme, à Marie Bernier., 30 novembre 1680; MC/RE/VII/4
    - Renonciation à communauté par Charlotte de Seauvain Duchillart, veuve de Jean Gautier., 2 décembre 1680; MC/RE/VII/4
    - Obligation de Claude Nicaise à Jean Antoine Moreau., 3 décembre 1680; MC/RE/VII/4
    - Quittance de Jacques Plastrier, procureur de Marc Cocaigne à Louis Coutreau., 10 décembre 1680; MC/RE/VII/4
    - Bail de Claude Garrot à Jacques Sanois., 11 décembre 1680; MC/RE/VII/4
    - Reconnaissance par Antoine Minouflet et Nicolas Blondin., 11 décembre 1680; MC/RE/VII/4
    - Quittance du fondé de pouvoir de Jeanne de Forcade, veuve de François Barlet à Pierre Desbordes., 14 décembre 1680; MC/RE/VII/4
    - Société entre Pierre Dupont et Sébastienne Dupont., 15 décembre 1680; MC/RE/VII/4
    - Transport par le fodé de pouvoir d'Antoine Cambarieu à Charles Fermat., 16 décembre 1680; MC/RE/VII/4
    - Transport de François Lecamus à André Belin., 16 décembre 1680; MC/RE/VII/4
    - Quittance d'Edme Prat et Antoine Defresne à M. André Belin., 16 décembre 1680; MC/RE/VII/4
    - Bail de Thomas Evrard à Jean Hernin., 21 décembre 1680; MC/RE/VII/4
    - Quittance de Jean Lefranc à Claude Yves et Pierre Caigner., 24 décembre 1680; MC/RE/VII/4
    - Déclaration de Jacqueline Clément, veuve de Claude Magdelain Timen., 26 décembre 1680; MC/RE/VII/4
    - Quittance de Nicolas Guyot à Claude Nicaise., 30 décembre 1680; MC/RE/VII/4
    - Testament de Simone Houatteble, veuve de Louis Mercier., 2 janvier 1681; MC/RE/VII/4
    - Transaction de Nicolas Thomas et Louis Lemoyne., 2 janvier 1681; MC/RE/VII/4